# 请教陈版，关于新旧租赁准则转换问题

提问人：2549187 时间：2021-08-12 23:33:14
陈版您好，想向您请教一下新旧租赁准则关于免租期如何处理的问题：
租赁合同为 20 年， 2015 年租入，合同约定免租期 6 个月，同时每年租金上涨5%，根据旧准则将合同期内全部租赁费按照 20 年拉直计算月摊销额，假定2015-2020年累计计提租赁费比合同约定实际支付租赁费多计提 100 万元。 2021 年 1 月 1 日适用新租赁准则，因旧准则产生的多计提的 100万元租赁费如何处理呢？

回答人：chenyiwei
这取决于就该租赁事项所采用的具体衔接办法。新租赁准则规定了三种可选的办法：
1 、完全追溯法：视同自最初租赁期开始日已按新准则规定处理，并全面追溯调整比较数据；
2 、不完全追溯法之一：对使用权资产视同自最初租赁期开始日已按新准则规定处理，在此基础上确定使用权资产在首次执行日的账面价值；租赁负债按照首次执行日的未付款余额折现确定，两者差额调整留存收益；
3 、不完全追溯法之二：按上述“不完全追溯法之一”确定租赁负债的首次执行日余额，使用权资产按照该余额加上此前的预付租金（如有）作为转换到新准则后的账面价值。
不论采用上述何种做法，对原准则下就累积确认租赁费用大于按合同约定累计应付租金的差额确认的负债，在新准则下计量租赁负债时均不再考虑或纳入。相当于在不完全追溯法下要将该项原有负债冲回并调整留存收益。